【裁判字號】    92,交抗,158
【裁判日期】    920507
【裁判案由】    違反道路交通管理處罰條例
【裁判全文】
臺灣高等法院刑事裁定                            九十二年度交抗字第一五八號
    抗告人即
    受處分人    甲○○
右抗告人因違反道路交通管理處罰條例案件，不服臺灣板橋地方法院中華民國九十一
年十二月二十七日九十一年度交聲字第一三０五號裁定（原處分案號：交通部公路總
局台北區監理所九十一年七月四日北監五字第裁四０─Ｃ00000000號），提
起抗告，本院裁定如左：
    主  文
抗告駁回。
    理  由
一、本件原審裁定以：受處分人簡明城於民國（下同）九十一年五月十四日八時四十
    分，在台北縣泰山鄉○○路與明志路口駕駛六Ｈ─一二０號自用一般曳引車，因
    承載泥土滲漏（非雨天所致）違規，經台北縣政府警察局新莊分局以北縣警交字
    第Ｃ00000000號通知單當場製單舉發。原處分機關依據道路交通管理處
    罰條例第三十條第一項第二款規定，裁處罰鍰新臺幣（下同）三千元，並依第六
    十三條第一項記違規點數二點。認原處分並無不當，異議為無理由，予以駁回。
二、抗告意旨則以：伊所駕駛的車子並沒有如裁決書所示有不乾淨的情形。伊的車子
    都要經過清洗才可以出工地，抗告人從工地到被警察舉發地點相距二公里多，僅
    有幾分鐘久，是否沖洗之後未乾的乾淨水分，並非警察所指車斗內滲出泥水，伊
    的車子當時並沒有滲漏的情形等語。
三、經查：原審卷附編號（一）照片（見原審卷第二九頁），抗告人稱即係其所駕駛
    之曳引車無訛。觀之該照片，係拍攝該車之右側後角，依該照片所示之狀況，該
    車斗車最後端外面仍有未乾泥水漬，則舉發單所載泥土滲漏之事實，當非子虛，
    且證人即製單員警陳允進已於原審到庭證述：「車斗有滲漏，從照片中也可看得
    出來有水滲漏出來的痕跡」、「確實從工地剛出來沒有錯，如果是剛剛洗車應該
    是車子全部都有水，但是查獲時卻是只有車斗處有水而已」（見原審卷第二四頁
    、第二六頁），對於泥水滲漏之情，論述明確，故抗告人前開清洗車輛之說，應
    非可採。況受處分人亦於原審到庭自承：警員於舉發當時曾對伊質疑說：「沒有
    下雨大牌怎麼會髒？一定是你有洩漏」等語（見原審卷第二二頁）。益見警員在
    庭之說詞，與先前之陳述吻合，從而，本件抗告人所駕駛汽車承載泥土滲漏，事
    證已明，抗告人仍執陳詞稱當時係沖洗之後未乾的乾淨水云云，而指摘原裁定不
    當，抗告為無理由，應予駁回。
據上論結，應依道路交通管理處罰條例第八十九條，刑事訴訟法第四百十二條，裁定
如主文。
中      華      民      國    九十二    年      五      月      七      日
                              臺灣高等法院交通法庭
                                  審判長法  官  陳  祐  治
                                        法  官  楊  炳  禎
                                        法  官  王  炳  梁
右正本證明與原本無異。
不得再抗告。
                                        書記官  潘  大  鵬
中      華      民      國    九十二    年      五      月      九      日


司法院資訊處製作；財團法人民間司法改革基金會備份。
